臺灣桃園地方法院刑事判決
110年度審易字第1848號
公  訴  人  臺灣桃園地方檢察署檢察官
被      告  蔡永裕


上列被告因竊盜案件，經檢察官提起公訴（110年度偵字第35954
號、第37214號、第37215號、第37216號），被告於本院準備程
序進行中，就被訴事實為有罪之陳述，經本院告知簡式審判程序
意旨，並聽取當事人之意見後，裁定依簡式審判程序審理，判決
如下：
    主  文
蔡永裕犯如附表主文欄所示之罪，分別判處如附表主文欄所示之
刑。應執行有期徒刑柒月，如易科罰金，以新臺幣壹仟元折算壹
日。
未扣案如附表「犯罪所得、沒收」欄之物均沒收，如全部或一部
不能沒收或不宜執行沒收時，追徵其價額。
    事實及理由
一、本件除下列更正及補充事項外，餘犯罪事實及證據均引用附
    件起訴書之記載：
  ㈠犯罪事實之補充及更正：
　⒈犯罪事實欄第3行至第4行「於民國109年1月9日執行完畢」，
    應更正為「於民國108年6月29日刑期期滿執行完畢」。
　⒉犯罪事實欄第18行「110年8月31日下午2時許」，應更正為「
    110年8月31日上午9時10分許起至同日上午11時53分許止之
    某時」。　
　⒊犯罪事實欄第25行「興豐路411號」，應更正為「興豐路418
    號」。　　
  ㈡證據部分之補充及更正：
  ⒈證據部分補充：被告蔡永裕於本院準備程序及審理中之自白
    。
  ⒉.證據欄第10行「贓物照片」，應更正為「遭竊取之同款酒品
     照片」。
二、論罪科刑：
  ㈠核被告所為，均係犯刑法第320條第1項之竊盜罪。
　㈡被告所犯上開竊盜罪共4罪間，犯意各別，行為互殊，應分論
    併罰。
　㈢被告前於①106年間因竊盜等案件，經本院以106年度桃簡字第
    1905號判決分別判處拘役56日、50日，並定應執行刑為拘役
    90日確定；②於106年間因竊盜等案件，經本院以107年度審
    易字第196號判決分別判處有期徒刑7月（共2罪），並定應
    執行刑為有期徒刑11月確定；③於107年間因竊盜案件，經本
    院以107年度易字第588號判決判處有期徒刑7月確定，上開②
    ③案另經本院以107年度聲字第3169號裁定，定應執行刑為有
    期徒刑1年3月確定，經入監執行後，有期徒刑部分於108年6
    月29日刑期期滿執行完畢，接續執行上開①案拘役90日，並
    於108年9月27日執行完畢出監，有臺灣高等法院被告前案紀
    錄表在卷可按，其受徒刑執行完畢後，於5年以內故意再犯
    本件有期徒刑以上之4罪，均為累犯，經本院裁量被告上揭
    前科情形後，認其有特別惡性且對刑罰反應力薄弱，應依刑
    法第47條第1 項規定各加重其刑（含最低本刑）。
　㈣爰審酌被告正值青壯，不思以正當方式獲取財物，竟圖不勞
    而獲，恣意為本件竊盜犯行，顯然欠缺對他人財產權之尊重
    ，惟念被告犯後尚能坦承犯行，非無悔意，然有多次犯罪前
    科，素行不佳，兼衡以被告之犯罪動機、情節及所生危害暨
    其生活及經濟狀況、素行、年紀及智識程度等一切情狀分別
    量處如附表「主文欄」所示之刑，並定如主文所示之應執行
    之刑，及就各宣告刑與所定應執行刑，均諭知易科罰金之折
    算標準，以示懲儆。
三、沒收：
  ㈠查被告竊得之如附表編號二、三、四「犯罪所得、沒收」欄
    所示之財物，均屬被告之犯罪所得，且並未實際合法發還予
    如附表編號二、三、四「被害人」欄所示之告訴人3人，應
    均依刑法第38條之1第1項前段規定諭知沒收，並於全部或一
    部不能沒收或不宜執行沒收時，依同條第3項之規定追徵其
    價額。
　㈡被告所竊得如附表編號一、二、三「犯罪所得、已發還」欄
    所示之財物，業各經如附表編號一、二、三「被害人」欄所
    示之告訴人3人分別立據領回，或有各該領據、贓物認領保
    管單在卷可考、或經告訴人陳裔倫於警詢中陳述明確，足認
    該等財物已實際發還各告訴人，爰均依刑法第38條之1第5項
    規定不予宣告沒收，附此敘明。
四、應依刑事訴訟法第273條之1第1項、第299條第1項前段、第3
    10條之2、第454條第2項，刑法第320條第1 項、第47條第1
    項、第41條第1項前段、第51條第5款、第38條之1第1項前段
    、第3項，刑法施行法第1條之1第1項，判決如主文。
五、如不服本判決應於收受判決後20日內向本院提出上訴書狀，
    並應敘述具體理由。其未敘述上訴理由者，應於上訴期間屆
    滿後20日內向本院補提理由書（均須按他造當事人之人數附
    繕本）「切勿逕送上級法院」。
本案由檢察官楊挺宏提起公訴，經檢察官李孟亭到庭執行職務。
中　　華　　民　　國　　111 　年　　3 　　月　　4 　　日
                  刑事審查庭  法　官　李雅雯
以上正本證明與原本無異。
如不服本判決應於收受判決後20日內向本院提出上訴書狀，並應
敘述具體理由。其未敘述上訴理由者，應於上訴期間屆滿後20日
內向本院補提理由書（均須按他造當事人之人數附繕本）「切勿
逕送上級法院」。
　　　　　　　　　　　　　　　書記官　陳佩伶  
中　　華　　民　　國　　111 　年　　3 　　月　　7 　　日
附錄本案論罪科刑法條： 
中華民國刑法第320條
意圖為自己或第三人不法之所有，而竊取他人之動產者，為竊盜
罪，處5年以下有期徒刑、拘役或50萬元以下罰金。
意圖為自己或第三人不法之利益，而竊佔他人之不動產者，依前
項之規定處斷。
前二項之未遂犯罰之。
附表：
編號 犯罪事實 被害人 犯罪所得  主     文 一 起訴書犯罪事實欄二、㈠ 黃景燕 已發還 腳踏車1輛。 蔡永裕犯竊盜罪，累犯，處有期徒刑貳月。 二 起訴書犯罪事實欄二、㈡  陳銘豐 已發還 750ml裝金門58度高梁酒1瓶。 蔡永裕犯竊盜罪，累犯，處有期徒刑貳月。    沒收 750ml裝金門58度高梁酒壹瓶（價值新臺幣【下同】559元）。  三 起訴書犯罪事實欄二、㈢  陳裔倫 已發還 APPLE MACBOOK PRO筆記型電腦1台。 蔡永裕犯竊盜罪，累犯，處有期徒刑叁月。    沒收 斜背包壹個（價值2,500元）。  四 起訴書犯罪事實欄二、㈣  曾春霖 沒收 ①Suntory角瓶威士忌1瓶（價值150元）。 ②威雀蘇格蘭威士忌1瓶（價值135元）。 ③紳藍純麥蘇格蘭威士忌1瓶（價值275元）。 蔡永裕犯竊盜罪，累犯，處有期徒刑貳月。 
附件：
臺灣桃園地方檢察署檢察官起訴書
                                    110年度偵字第35954號
                                    110年度偵字第37214號
                                    110年度偵字第37215號
                                    110年度偵字第37216號
　　被　　　告　蔡永裕　男　45歲（民國00年0月00日生）
　　　　　　　　　　　　住桃園市○○區○○路000巷00弄0號
　　　　　　　　　　　　國民身分證統一編號：Z000000000號
上列被告因竊盜案件，已經偵查終結，認應提起公訴，茲將犯罪
事實及證據並所犯法條分敘如下：
　　　　犯罪事實
一、蔡永裕前因加重竊盜案件，經臺灣桃園地方法院以107年度
    易字第588號判決處有期徒刑7月確定，經與其他案件之有期
    徒刑部分合併執行及定應執行刑，於民國109年1月9日執行
    完畢。
二、詎仍不知悔改，意圖為自己不法之所有，基於竊盜之犯意，
    分別為以下之犯行：
(一)於110年7月29日晚間9時2分許，在桃園市○○區○○路000號旁
    ，趁四下無人之際，徒手竊取黃景燕之腳踏車1台（已發還
    黃景燕）。嗣黃景燕發覺上開腳踏車遭竊，報警而循線查獲
    ，並扣得該腳踏車1台。（110年度偵字第35954號）
(二)於110年8月29日下午2時10分許，在同市區○○路000號全聯福
    利中心興豐店內，趁該店組長陳銘豐及其他店員一時未注意
    之際，各徒手竊取店內貨架上之750ml裝金門58度高梁酒2瓶
    （1瓶單價新臺幣【下同】559元，共價值1,118元），得手
    後離去，並已飲用其中1瓶。嗣為陳銘豐發覺遭竊，報警而
    循線查獲，並扣得上開高梁酒1瓶（已發還陳銘豐）。（110
    年度偵字第37215號）
(三)於110年8月31日下午2時許，行經同市區○○○路000號前，見
    陳裔倫停放在該處之車牌號碼0000-00號自用小貨車之車門
    未上鎖，竟徒手開啟車門，竊取陳裔倫所有置於該車內之AP
    PLE MACBOOK PRO筆記型電腦1台（價值2萬元，已由陳裔倫
    尋回）、斜背包1個（價值2,500元），得手後隨即前往附近
    之豐德公園內涼椅休息。嗣陳裔倫發現上開財物遭竊後，報
    警而循線查獲。（110年度偵字第37214號）
(四)於110年9月4日下午5時16分許，在同市區○○路000號7-11便
    利店內，趁該店曾春霖店長及其他店員一時未注意之際，各
    徒手竊取店內貨架上之Suntory角瓶威士忌1瓶（價值150元
    ）、威雀蘇格蘭威士忌1瓶（價值135元）、紳藍純麥蘇格蘭
    威士忌1瓶（價值275元），得手後離去，並均已飲用完畢。
    嗣為曾春霖發覺遭竊，報警而循線查獲。（110年度偵字第3
    7216號）
三、案經黃景燕、陳銘豐、陳裔倫、曾春霖訴由桃園市政府警察
    局八德分局報告偵辦。
　　　　證據並所犯法條
一、被告蔡永裕經傳喚未到。惟其以上開方式竊取財物之犯罪事
    實，業據其於警詢中坦承不諱，核與證人即告訴人黃景燕、
    陳銘豐、陳裔倫、曾春霖於警詢中之證述情節相符，並有桃
    園市政府警察局八德分局扣押筆錄、扣押物品目錄表、領據
    各1份及監視錄影畫面擷取照片、贓物照片共4張（110年度
    偵字第35954號）；桃園市政府警察局八德分局扣押筆錄、
    扣押物品目錄表、贓物認領保管單各1份及監視錄影畫面擷
    取照片、贓物照片共10張（110年度偵字第37215號）；監視
    錄影畫面擷取照片、贓物照片共6張（110年度偵字第37214
    號）；監視錄影畫面擷取照片、贓物照片共10張（110年度
    偵字第37216號）在卷可稽，被告犯嫌堪以認定。
二、核被告所為，均係犯刑法第320條第1項之竊盜罪嫌。而被告
    所犯前揭4次竊盜罪間，犯意各別，行為互殊，請予分論併
    罰。又被告前有如犯罪事實欄所載之犯罪科刑及執行情形，
    有刑案資料查註紀錄表在卷可參，其於徒刑執行完畢5年內
    ，故意再犯本件有期徒刑以上之罪，為累犯，請參照司法院
    大法官解釋釋字第775號解釋意旨及刑法第47條之規定，審
    酌依累犯之規定加重其刑。至被告上開竊得之腳踏車1台、7
    50ml裝金門58度高梁酒1瓶、APPLE MACBOOK PRO筆記型電腦
    1台，已實際合法發還告訴人黃景燕、陳銘豐或由告訴人陳
    裔倫尋回之事實，此業據告訴人黃景燕、陳銘豐、陳裔倫於
    警詢中陳述明確，並有上開領據、贓物認領保管單在卷可佐
    ，依刑法第38條之1第5項規定，爰不予聲請宣告沒收；而其
    餘犯罪所得，請依刑法第38條之1第1項、第3項規定宣告沒
    收，於全部或一部不能沒收或不宜執行沒收時，追徵其價額
    。
三、依刑事訴訟法第251條第1項提起公訴。
　　此　致
臺灣桃園地方法院
中　　華　　民　　國　 110　　年　　11　　月　　30　　日
　　　　　　　　　　　　　檢　察　官　楊挺宏
本件證明與原本無異
中    華    民    國    110   年    12   月     8     日
                          書  記  官  盧憲儀
所犯法條：
中華民國刑法第320條
意圖為自己或第三人不法之所有，而竊取他人之動產者，為竊盜
罪，處 5 年以下有期徒刑、拘役或 50 萬元以下罰金。
意圖為自己或第三人不法之利益，而竊佔他人之不動產者，依前
項之規定處斷。
前二項之未遂犯罰之。